臺灣新竹地方法院刑事判決　　　　　　　　　　　　　九十三年度易字第三七七號
　　公　訴　人　臺灣新竹地方法院檢察署檢察官
　　被　　　告　乙○○　男　四.
右列被告因違反保護令案件，經檢察官聲請簡易判決處刑（九十三年度偵字第一九四
四號），本院改依通常程序審理，並經裁定行簡式審判程序，判決如左：
    主  文
乙○○違反法院依家庭暴力防治法第十三條所為禁止實施家庭暴力行為之裁定，處有
期徒刑貳月，如易科罰金，以佰元折算壹日。緩刑貳年，緩刑期內付保護管束。
    事  實
一、乙○○係丙○○之前夫，明知其與丙○○二人間具有家庭暴力防治法第三條第一
    款所定之家庭成員關係，前經本院民事庭於民國九十一年十二月二十日，依家庭
    暴力防治法第十三條第二項第一款及第二款之規定核發九十一年度家護字第三六
    一號民事通常保護令，裁定乙○○不得對丙○○實施身體上或精神上不法侵害之
    行為，而乙○○亦收受前揭保護令而明知上開禁令，且通常保護令有效期間自九
    十一年十二月二十日起為期一年，詎乙○○竟基於違反法院所為保護令之犯意，
    於九十二年十月十二日凌晨零時三十分許，在新竹縣湖口鄉○○路六五二號，徒
    手毆打丙○○，致丙○○受有左眼眶周圍擦傷併瘀青腫脹、上下唇擦傷、下巴、
    前後頸多處挫傷、右肩及左上臂挫傷、左肘擦挫傷及左手臂挫瘀傷之傷害（傷害
    部分業經告訴人丙○○於本院竹北簡易庭訊問時撤回告訴，詳後述），而其對丙
    ○○之身體所實施前開不法侵害行為，違反上揭本院民事庭所裁定之禁止實施家
    庭暴力行為之民事通常保護令。
二、案經丙○○訴由新竹縣警察局竹北分局報告臺灣新竹地方法院檢察署檢察官聲請
    簡易判決處刑。
    理  由
一、本件被告乙○○所犯違反保護令罪，均非死刑、無期徒刑、最輕本刑為三年以上
    有期徒刑之罪，或高等法院管轄第一審之案件，被告於本院準備程序進行中，就
    被訴事實為有罪之陳述，經本院合議庭認合於新修正刑事訴訟法第二百七十三條
    之一之規定，裁定進行簡式審判程序，合先敘明。
二、右揭事實，業據被告乙○○於本院準備、簡式審理程序中坦承不諱，核與告訴人
    指述相符，並有本院民事庭九十一年度家護字第三六一號民事通常保護令、行政
    院衛生署新竹醫院九十二年十二月十三日診斷證明書各一份在卷可稽，足認被告
    自白應與事實相符，本件事證明確，被告犯行堪以認定，應依法論科。
三、核被告所為係違反本院民事庭依家庭暴力防治法第十三條第一款所裁定之禁止實
    施家庭暴力行為之民事通常保護令裁定，係犯家庭暴力防治法第五十條第一款之
    違反保護令罪。爰審酌被告無視法院所為禁止實施家庭暴力行為之裁定，於收受
    前開民事通常保護令後，竟再對告訴人實施傷害之暴力行為、惟其犯罪後已坦承
    犯行，深具悔意，態度尚可，並取得告訴人之諒解，且告訴人亦為從輕量刑之請
    求等一切情狀，量處如主文所示之刑，並諭知易科罰金之折算標準。末查，被告
    前未曾受有期徒刑以上刑之宣告，此有臺灣新竹地方法院檢察署刑案資料查註紀
    錄表及臺灣高等法院被告全國前案紀錄表各一份在卷足參，信其歷此次偵審程序
    ，已知所警惕，本院認對其所宣告之刑，以暫不執行為適當，爰併諭知緩刑二年
    ，以勵自新，並應依家庭暴力防治法第三十條第一項之規定，諭知其應於緩刑期
    內付保護管束。
四、至公訴意旨另認被告於前揭時地，毆打告訴人，致告訴人受有上開傷害，認被告
    此部分行為係成立刑法第二百七十七條第一項傷害罪嫌等語，惟查，告訴乃論之
    罪，告訴人於第一審辯論終結前得撤回其告訴，又告訴經撤回者，法院應諭知不
    受理判決，刑事訴訟法第二百三十八條第一項、第三百零三條第三款分別定有明
    文，又刑法第二百七十七條第一項之傷害罪，依同法第二百八十七條前段規定，
    須告訴乃論，茲因告訴人於本院竹北簡易庭訊問時，當庭表示撤回告訴，有九十
    三年六月十七日訊問筆錄一份附卷足憑，揆諸首開法條規定，就被告所涉傷害部
    分即應諭知公訴不受理之判決，惟此部分犯行與違反保護令罪間為一行為觸犯數
    罪名之想像競合犯關係，為裁判上一罪，爰不另為不受理之諭知，併予敘明。
五、據上論斷，應依刑事訴訟法第四百五十二條、第二百七十三條之一第一項、第二
    百九十九條第一項前段，家庭暴力防治法第五十條第一款、第三十條第一項，刑
    法第十一條前段、第四十一條第一項、第七十四條第一款，罰金罰鍰提高標準條
    例第二條，判決如主文。
六、本案經檢察官甲○○到庭執行職務。
中      華      民      國    九十三    年      八      月    二十      日
                                    臺灣新竹地方法院刑事第二庭
                                        法  官  魏瑞紅
右正本證明與原本無異。
如不服本判決，應於判決送達後十日內向本院提出上訴狀（應附繕本）。
                                        書記官  陳凰榆
中      華      民      國    九十三    年      八      月    二十      日
附錄本案論罪科刑法條全文
家庭暴力防治法第五十條：
違反法院依第十三條、第十五條所為之下列裁定者，為本法所稱之違反保護令罪，處
三年以下有期徒刑、拘役或科或併科新臺幣十萬元以下罰金：
一、禁止實施家庭暴力行為。
二、禁止直接或間接騷擾、接觸、通話或其他連絡行為。
三、命遷出住居所。
四、遠離住居所、工作場所、學校或其他特定場所。
五、命完成加害人處遇計畫：戒癮治療、精神治療、心理輔導或其他治療、輔導。
